臺灣臺中地方法院刑事裁定
111年度聲字第645號
聲  請  人  臺灣臺中地方檢察署檢察官
受  刑  人  黃淑芬



上列聲請人因受刑人數罪併罰有二裁判以上，聲請定其應執行之
刑（111年度執聲字第391號），本院裁定如下：
    主    文
黃淑芬因犯如附表所示各罪所處之刑，應執行有期徒刑參年陸月
。
    理    由
一、按裁判確定前犯數罪者，併合處罰之。但有下列情形之一者
    ，不在此限：一、得易科罰金之罪與不得易科罰金之罪。二
    、得易科罰金之罪與不得易服社會勞動之罪。三、得易服社
    會勞動之罪與不得易科罰金之罪。四、得易服社會勞動之罪
    與不得易服社會勞動之罪。前項但書情形，受刑人請求檢察
    官聲請定應執行刑者，依第51條規定定之，刑法第50條定有
    明文。次按數罪併罰，分別宣告其罪之刑，宣告多數有期徒
    刑者，於各刑中之最長期以上，各刑合併之刑期以下，定其
    刑期，但不得逾30年，刑法第51條第5款亦有明文。
二、查受刑人黃淑芬因犯如附表所示之罪，先後經臺灣新北地方
    法院、臺灣臺北地方法院及本院判決處以如附表所示之刑，
    均經分別確定在案，有各該判決、臺灣高等法院被告前案紀
    錄表在卷可稽。而受刑人所犯如附表編號1至7、9至11所示
    之罪，屬得易科罰金之罪，附表編號8所示之罪則屬不得易
    科罰金之罪，依刑法第50條第1項但書之規定固不得併合處
    罰，然受刑人已於民國111年2月9日具狀向檢察官聲請定應
    執行刑，此有臺灣臺中地方檢察署刑法第50條第1項但書案
    件是否請求定應執行刑調查表1紙在卷可稽，茲檢察官聲請
    定其應執行之刑，本院審核聲請為正當，依上開規定，並參
    酌受刑人之意見，而為整體評價後，定其應執行之刑。
三、依刑事訴訟法第477條第1項，刑法第50條第2項、第53條、
    第51條第5款，裁定如主文。
中　　華　　民　　國　　111 　年　　3 　　月　　17　　日
                  刑事第十一庭  法  官  許曉怡
上正本證明與原本無異。
如不服本裁定，應於收受送達後5日內向本院提出抗告狀。（應
附繕本） 
                                書記官  郭淑琪
中　　華　　民　　國　　111 　年　　3 　　月　　18　　日
附表：受刑人定應執行刑案件一覽表
編    號  1 2 3 罪    名  毒品危害防制條例 （施用第一級毒品） 毒品危害防制條例 （施用第二級毒品） 毒品危害防制條例 （施用第一級毒品） 宣  告  刑  有期徒刑5月，共2罪 有期徒刑3月，共2罪 有期徒刑6月 犯 罪 日 期  ①109年2月14日 ②109年4月30日1時2分許為警查獲回溯26小時內之某時 ①109年2月15日 ②109年4月29日 109年5月29日 偵查（自訴） 機關年度案號  臺灣新北地方檢察署 109年度毒偵字第3208號等 臺灣新北地方檢察署 109年度毒偵字第3208號等 臺灣新北地方檢察署 109年度毒偵字第3753號 最後事實審 法  院 臺灣新北地方法院 臺灣新北地方法院 臺灣新北地方法院  案  號 109年度審訴字第1734號等 109年度審訴字第1734號等 110年度審訴字第196號  判決日期 109年9月28日 109年9月28日 110年3月30日 確定判決 法  院 臺灣新北地方法院 臺灣新北地方法院 臺灣新北地方法院  案  號 109年度審訴字第1734號等 109年度審訴字第1734號等 110年度審訴字第196號  判決確定日期 109年11月10日 109年11月10日 110年5月11日 是否為得易科罰金之案件  是 是 是 備    註  臺灣新北地方檢察署 110年度執字第373號 110年度執更字第3045號 （編號1至7定應執行有期徒刑2年4月） 臺灣新北地方檢察署 110年度執字第373號 110年度執更字第3045號 （編號1至7定應執行有期徒刑2年4月） 臺灣新北地方檢察署 110年度執字第5763號 110年度執更字第3045號 （編號1至7定應執行有期徒刑2年4月） 

編    號  4 5 6 罪    名  毒品危害防制條例 （施用第二級毒品） 竊盜 毒品危害防制條例 （施用第一級毒品） 宣  告  刑  有期徒刑4月 有期徒刑6月 有期徒刑6月 犯 罪 日 期  109年5月31日7時32分為警採尿起回溯96小時內之某時 109年6月22日 109年8月17日 偵查（自訴） 機關年度案號  臺灣新北地方檢察署 109年度毒偵字第3753號 臺灣新北地方檢察署 109年度偵字第28696號等 臺灣臺北地方檢察署 109年度毒偵字第3153號 最後事實審 法  院 臺灣新北地方法院 臺灣新北地方法院 臺灣臺北地方法院  案  號 110年度審訴字第196號 109年度審易字第2552號 110年度簡字第201號  判決日期 110年3月30日 109年12月7日 110年1月29日 確定判決 法  院 臺灣新北地方法院 臺灣新北地方法院 臺灣臺北地方法院  案  號 110年度審訴字第196號 109年度審易字第2552號 110年度簡字第201號  判決確定日期 110年5月11日 110年1月20日 110年3月3日 是否為得易科罰金之案件  是 是 是 備    註  臺灣新北地方檢察署 110年度執字第5763號 110年度執更字第3045號 （編號1至7定應執行有期徒刑2年4月） 臺灣新北地方檢察署 110年度執字第2928號 110年度執更字第3045號 （編號1至7定應執行有期徒刑2年4月） 臺灣臺北地方檢察署 110年度執字第1301號 臺灣新北地方檢察署 110年度執更字第3045號 （編號1至7定應執行有期徒刑2年4月） 

編    號  7 8 9 罪    名  毒品危害防制條例 （施用第二級毒品） 竊盜 竊盜 宣  告  刑  有期徒刑4月 有期徒刑7月，共2罪 有期徒刑6月，共2罪 犯 罪 日 期  109年8月17日 ①109年8月6日 ②109年8月15日 ①109年8月6日 ②109年8月14日 偵查（自訴） 機關年度案號  臺灣臺北地方檢察署 109年度毒偵字第3153號 臺灣臺中地方檢察署 109年度偵字第34643號等 臺灣臺中地方檢察署 109年度偵字第34643號等 最後事實審 法  院 臺灣臺北地方法院 臺灣臺中地方法院 臺灣臺中地方法院  案  號 110年度簡字第201號 110年度易字第26號等 110年度易字第26號等  判決日期 110年1月29日 110年10月6日 110年10月6日 確定判決 法  院 臺灣臺北地方法院 臺灣臺中地方法院 臺灣臺中地方法院  案  號 110年度簡字第201號 110年度易字第26號等 110年度易字第26號等  判決確定日期 110年3月3日 111年1月4日(撤回上訴) 111年1月4日(撤回上訴) 是否為得易科罰金之案件  是 否 是 備    註  臺灣臺北地方檢察署 110年度執字第1301號 臺灣新北地方檢察署 110年度執更字第3045號 （編號1至7定應執行有期徒刑2年4月） 臺灣臺中地方檢察署 111年度執字第1470號 （編號8定應執行有期徒刑10月） 臺灣臺中地方檢察署 111年度執字第1469號 （編號9至11定應執行有期徒刑11月） 

編    號  10 11 （空白） 罪    名  竊盜 竊盜  宣  告  刑  有期徒刑3月 有期徒刑2月  犯 罪 日 期  109年8月14日 109年8月14日  偵查（自訴） 機關年度案號  臺灣臺中地方檢察署 109年度偵字第34643號等 臺灣臺中地方檢察署 109年度偵字第34643號等  最後事實審 法  院 臺灣臺中地方法院 臺灣臺中地方法院   案  號 110年度易字第26號等 110年度易字第26號等   判決日期 110年10月6日 110年10月6日  確定判決 法  院 臺灣臺中地方法院 臺灣臺中地方法院   案  號 110年度易字第26號等 110年度易字第26號等   判決確定日期 111年1月4日(撤回上訴) 111年1月4日(撤回上訴)  是否為得易科罰金之案件  是 是  備    註  臺灣臺中地方檢察署 111年度執字第1469號 （編號9至11定應執行有期徒刑11月） 臺灣臺中地方檢察署 111年度執字第1469號 （編號9至11定應執行有期徒刑11月）